【裁判字號】    97,訴,1871
【裁判日期】    970613
【裁判案由】    毒品危害防制條例
【裁判全文】
臺灣臺中地方法院刑事判決              97年度訴字第1871號
公  訴  人  臺灣臺中地方法院檢察署檢察官
被      告  乙○○
                    國民
上列被告因違反毒品危害防制條例案件，經檢察官提起公訴（九
十七年度毒偵字第一九七三號），被告於準備程序中就被訴事實
為有罪之陳述，受命法官經聽取當事人之意見後，由本院合議庭
裁定由受命法官獨任改行簡式審判程序判決如下：
    主    文
乙○○施用第一級毒品，累犯，處有期徒刑壹年月。
    犯罪事實
一、乙○○前因施用毒品案件，經本院依臺灣臺中地方法院檢察
    署檢察官之聲請，以裁定令入戒治處所施以強制戒治，於民
    國九十一年九月二十六日執行完畢釋放；而其刑事部分由臺
    灣臺中地方法院檢察署檢察官提起公訴後，經本院以九十年
    度訴字第二三二七號判處有期徒刑八月確定，經入監執行後
    ，於九十二年五月二十二日縮刑期滿執行完畢。又因強盜案
    件，經臺灣高等法院臺中分院以九十四年度上訴字第一三五
    六號判處有期徒刑二年八月確定；另因施用毒品案件，經本
    院以九十四年度訴字第一九二六號判處有期徒刑十月確定，
    嗣經合併定應執行刑為有期徒刑三年二月確定，並經本院以
    九十六年度聲減字第三五七八號裁定減刑為有期徒刑二年十
    一月確定，甫於九十六年八月十六日因縮短刑期假釋出監（
    九十七年一月二十二日縮刑期滿）。詎仍不知悔改，復基於
    施用第一級毒品海洛因之犯意，於九十七年一月二十二某時
    許，在臺中市○○路之朋友家中，以將海洛因加水稀釋後，
    再以注射針筒注射血管之方式，施用第一級毒品海洛因一次
    。嗣於同日二十時四十五分許，在臺中市○區○○路與五權
    路口前，因形跡可疑，為警攔檢盤查，且經帶回警局採尿送
    驗結果，確呈可待因及嗎啡陽性反應，始查悉上情。
二、案經臺中市警察局第二分局報告臺灣臺中地方法院檢察署檢
    察官偵查起訴。
    理    由
一、按除被告所犯為死刑、無期徒刑、最輕本刑為三年以上有期
    徒刑之罪或高等法院管轄第一審案件者外，於前條第一項程
    序進行中，被告先就被訴事實為有罪之陳述時，審判長得告
    知被告簡式審判程序之旨，並聽取當事人、代理人、辯護人
    及輔佐人之意見後，裁定進行簡式審判程序，刑事訴訟法第
    二百七十三條之一第一項定有明文。本件被告乙○○所犯係
    死刑、無期徒刑、最輕本刑為三年以上有期徒刑以外之罪，
    其於準備程序中就被訴事實為有罪之陳述，經告知簡式審判
    程序之旨，並聽取公訴人及被告之意見後，本院合議庭認為
    適宜而裁定由受命法官獨任進行簡式審判程序，合先敘明。
二、上揭犯罪事實，業據被告乙○○於偵查中、本院準備程序及
    審理時坦承不諱，且被告於九十七年一月二十二日在警局經
    其同意所採集之尿液經以氣相層析質譜儀 （GC/MS）方法檢
    驗結果，其可待因閾值濃度為 2600ng/ml、嗎啡閾值濃度為
    25150ng/ml，確呈施用毒品海洛因之代謝物之陽性反應，有
    採集尿液鑑定同意書、臺中市警察局第二分局委託檢驗尿液
    代號與真實姓名對照表及中山醫學大學附設醫院檢驗科藥物
    檢測中心九十七年二月十四日出具之尿液檢驗報告（實驗編
    號：0000000號）各一紙在卷可參，被告自白供述與
    事實相符，應堪採信。且按九十二年七月九日新修正之毒品
    危害防制條例就施用毒品者，祇於「初犯」及「五年後再犯
    」二種情形，有其追訴條件之限制，即須於初犯經觀察、勒
    戒或強制戒治釋放後，五年內均無施用毒品之行為，始能認
    其前所實施之觀察、勒戒或強制戒治已足遮斷毒癮，而得於
    五年後再犯時，再予適用初犯之規定，重行觀察、勒戒等程
    序。倘五年內已經再犯，被依法追訴處罰，縱其第三次（或
    第三次以上）施用毒品之時間在初犯釋放五年以後，即與「
    五年後再犯」之情形有別，且因已於「五年內再犯」，顯見
    其再犯率甚高，原實施觀察、勒戒或強制戒治，已無法收其
    實效，而無五年戒斷期之存在，自無再經觀察、勒戒及強制
    戒治之必要，應由檢察官逕行起訴，始符新法修正之本旨，
    最高法院九十五年度第七次刑事庭會議決議可資參照。查被
    告前因施用毒品案件，經本院依臺灣臺中地方法院檢察署檢
    察官之聲請，以裁定令入戒治處所施以強制戒治，於九十一
    年九月二十六日執行完畢釋放；而其刑事部分由臺灣臺中地
    方法院檢察署檢察官提起公訴後，經本院以九十年度訴字第
    二三二七號判處有期徒刑八月確定，經入監執行後，於九十
    二年五月二十二日縮刑期滿執行完畢。又因強盜案件，經臺
    灣高等法院臺中分院以九十四年度上訴字第一三五六號判處
    有期徒刑二年八月確定；另因施用毒品案件，經本院以九十
    四年度訴字第一九二六號判處有期徒刑十月確定，嗣經合併
    定應執行刑為有期徒刑三年二月確定，並經本院以九十六年
    度聲減字第三五七八號裁定減刑為有期徒刑二年十一月確定
    ，甫於九十六年八月十六日因縮短刑期假釋出監（九十七年
    一月二十二日縮刑期滿）等情，有臺灣高等法院被告前案紀
    錄表一份在卷可稽，則被告於前開強制戒治執行完畢釋放
    後，五年內已再犯施用毒品犯行，本件施用毒品之犯行，自
    應予依法追訴。本件事證明確，被告施用第一級毒品海洛因
    之犯行洵堪認定。
三、按海洛因屬於毒品危害防制條例第二條第二項第一款所規定
    之第一級毒品，不得非法施用。核被告所為，係犯毒品危害
    防制條例第十條第一項之施用第一級毒品罪。被告為供施用
    第一級毒品海洛因而持有第一級毒品之低度行為，應分別為
    施用第一級毒品海洛因之高度行為所吸收，不另論罪。又被
    告前因施用毒品案件，經本院以九十年度訴字第二三二七號
    判處有期徒刑八月確定，經入監執行後，於九十二年五月二
    十二日縮刑期滿執行完畢等情，有臺灣臺中地方法院檢察署
    刑案資料查註紀錄表及臺灣高等法院被告前案紀錄表各一份
    附卷可按，其於受有期徒刑執行完畢後五年以內，故意再犯
    本件有期徒刑以上之罪，為累犯，應依刑法第四十七條第一
    項規定加重其刑。爰審酌被告前曾因施用毒品案件，經強制
    戒治後，猶不知悛改，復再犯本件之施用毒品罪，顯然無視
    毒品對於其自身健康之戕害及對於社會安全與公共秩序之潛
    在危害，惟念及施用毒品固戕害個人健康至鉅，然就他人權
    益之侵害仍屬有限，及其犯罪目的、手段及在偵審中坦承犯
    行之態度、施用毒品之次數僅為一次等一切情狀，量處如主
    文所示之刑，以示懲儆。
據上論斷，應依刑事訴訟法第二百九十九條第一項前段、第二百
七十三條之一第一項，毒品危害防制條例第十條第一項，刑法第
十一條、第四十七條第一項，判決如主文。
本案經檢察官甲○○到庭執行職務。
中    華    民    國    97    年    6    月     13    日
                  刑事第四庭    法  官    林學晴
上正本證明與原本無異。
如不服本判決，應於送達後十日內向本院提出上訴狀（須附繕本
），上訴於臺灣高等法院臺中分院。
上訴書如未敘述理由，應於上訴期間屆滿後20日內補提理由書於
本院。
                                書記官    賴淵瀛
中    華    民    國    97    年     6    月    13    日
【附錄本案論罪科刑法條全文】
毒品危害防制條例第十條：
施用第一級毒品者，處六月以上五年以下有期徒刑。
施用第二級毒品者，處三年以下有期徒刑。


司法院資訊處製作；財團法人民間司法改革基金會備份。
